---
title: "My R Report"
author: "David Keyes"
format: html
execute: 
  warning: false
  message: false
  echo: false
  output: true
---

```{r load_packages}
library(tidyverse)
library(janitor)
library(scales)
```

```{r import_data}
survey_data <- read_tsv("2020-combined-survey-final.tsv") |> 
  clean_names()

avg_r_enjoyment <- survey_data |> 
  drop_na(qr_enjoyment) |> 
  group_by(qcountry) |> 
  summarize(avg_enjoyment = mean(qr_enjoyment),
            n = n()) |> 
  filter(n >= 50) |> 
  arrange(desc(avg_enjoyment)) |> 
  drop_na(qcountry) |> 
  mutate(avg_enjoyment_two_digits = number(avg_enjoyment, accuracy = 0.01))
```

# Introduction

Sint dolor do commodo occaecat qui exercitation culpa consequat aute veniam. Et velit cupidatat sit irure. Officia labore esse nostrud magna. Enim commodo pariatur cillum tempor non nisi magna. Laborum do dolor nulla excepteur adipisicing Lorem sit excepteur nisi eiusmod nostrud enim. Ipsum anim dolor consectetur minim officia cupidatat officia fugiat aliquip veniam qui proident.

# Results

Here is a chart that shows our results. 

```{r data_viz}
ggplot(data = avg_r_enjoyment,
       mapping = aes(x = avg_enjoyment,
                     y = qcountry,
                     label = avg_enjoyment_two_digits)) +
  geom_col(fill = "#6cabdd") +
  geom_text(hjust = 1.2,
            color = "white") +
  theme_minimal() +
  labs(title = "Average Enjoyment of R on a 5-Point Scale Among Users Around the World",
       subtitle = "Only countries with 50 or more responses included",
       y = NULL,
       x = NULL)
```

# Conclusion

Sint dolor do commodo occaecat qui exercitation culpa consequat aute veniam. Et velit cupidatat sit irure. Officia labore esse nostrud magna. Enim commodo pariatur cillum tempor non nisi magna. Laborum do dolor nulla excepteur adipisicing Lorem sit excepteur nisi eiusmod nostrud enim. Ipsum anim dolor consectetur minim officia cupidatat officia fugiat aliquip veniam qui proident.






